臺灣苗栗地方法院行政訴訟判決  
111年度交字第25號
111年3月31日辯論終結
原      告  袁明權  
被      告  交通部公路總局新竹區監理所

代  表  人  吳季娟  
訴訟代理人  賴姿伶  
上列當事人間交通裁決事件，原告不服被告於民國111年3月7日
竹監苗字第54-F00000000號裁決，提起行政訴訟，本院判決如下
：
    主  文
原告之訴駁回。
訴訟費用新臺幣300元由原告負擔。
    事實及理由
壹、爭訟概要：原告於民國110年12月18日上午10時26分許，將
    其所有之車號00-0000號自用小客車，停放於苗栗縣○○市○○○
    ○○○路0000號前劃有機車停車格處，而與其他機車併排停車
    ，經苗栗縣警察局頭份分局（下稱頭份分局）員警逕行舉發
    後，再經被告於111年3月7日製發裁決書（竹監苗字第54-F0
    0000000號），以「併排停車」為由，依道路交通管理處罰
    條例（下稱道交條例）第56條第2項規定，處原告罰鍰新臺
    幣（下同）2,400元（下稱原處分），原告不服原處分而提
    起本訴。
貳、實體部分
一、原告主張：原告當日係因右腳第四腳趾遭割草機割傷化膿，
    駕車欲至中華路1047號旁之重光醫院就診，因腳傷無法走遠
    方停放於中華路1047號前方，執法人員不要隨便開單，一來
    就開單，原告遭裁罰兩次，共須繳納4,800元很吃力，儘量
    就是撤銷等語。並聲明：原處分撤銷。
二、被告則以：原告因腳傷不良於行，且無金錢可搭乘計程車至
    醫院就醫時，可委請親友代駕上開車輛接送，尚不得以之為
    理由任意違規停車妨礙他車通行，舉發機關舉發屬依法行政
    行為，係考量當地之交通狀況、人車通行方式及安全性等一
    切情形後，依職權為綜合判斷，原告主張並非可採等語，資
    為抗辯。並聲明：原告之訴駁回。
三、兩造協議簡化爭點如下（交字卷〈下同〉第85至86頁，不爭執
    事項並有所列相關證據可佐，堪信為真實）：
  ㈠不爭執事項
  ⒈原告於110年12月18日上午10時26分許，將其所有之車號00-0
    000號自用小客車（第55頁汽車車籍查詢），停放於中華路1
    047號前劃有機車停車格處，而與其他機車併排停車（第67
    頁舉發照片）。
  ⒉原告上開行為，經頭份分局員警逕行舉發，填製逕行舉發違
    規停車通知單張貼於車身明顯處，並於111年1月13日製發舉
    發違反道路交通管理事件通知單，違規事實為「併排停車」
    （第51頁通知單），該通知單有經原告收受；其後被告於11
    1年3月7日製發裁決書（竹監苗字第54-F00000000號），以
    「併排停車」為由，依道交條例第56條第2項規定，處原告
    罰鍰2,400元（第53頁裁決書，即原處分），該裁決書於同
    日送達原告（第59頁送達證書）。
  ㈡爭執事項
  ⒈原告主張因腳傷不得已而併排停車，被告仍予裁罰有無不當
    ？
  ⒉原告請求撤銷原處分，有無理由？
四、本院之判斷
  ㈠爭點一：
  ⒈按汽車駕駛人停車時，有併排停車之情事者，處汽車駕駛人2
    ,400元罰鍰（道交條例第56條第2項）；又行為人有下列情
    形之一，而未嚴重危害交通安全、秩序，且情節輕微，以不
    舉發為適當者，交通勤務警察或依法令執行交通稽查任務人
    員得對其施以勸導，免予舉發：十五、因客觀具體事實，致
    違反本條例規定係出於不得已之行為（違反道路交通管理事
    件統一裁罰基準及處理細則第12條第1項第15款）。
　⒉經查，依不爭執事項⒈，原告當日確有將上開車輛停放於中華
    路1047號前，與其他機車併排停車；而其雖主張係因腳傷無
    法走遠不得已方併排停車等語，然其既自承其當日係自行駕
    車前往，其居住處開車至就醫之重光醫院旁約10幾分鐘，目
    前打零工收入不定，每日1,300元至1,500元，收入2、3天或
    5天加一次油、每次油錢300至500元左右仍足夠等語（第84
    頁），又中華路雙向路旁均有劃設公用停車格（第91頁Goog
    le街景圖），是原告縱因腳傷而有就醫需求，仍得選擇提前
    抵達等待路旁公用停車格停放，且其居住處搭乘計程車至醫
    院之車資，依其財力仍得負擔，其自亦得搭乘計程車前往，
    甚或委請親友接送，尚無何不得已之客觀情狀迫使其須併排
    停車，故無上開免予舉發例外規定之適用，自難認原處分有
    何違反裁量權限而不當之處。至原告雖主張得以調取其當日
    掛號收據等語（本院卷第86頁），然本院業已認定縱使原告
    有就醫需求，亦無不得已須併排停車之情狀如上，待證事實
    已明，概無再行調取該證據之必要。
  ㈡爭點二：
　　綜上，原告既有將上開車輛停放於中華路1047號前，與其他
    機車併排停車之客觀情狀，且並非出於不得已之原因，從而
    被告依道交條例第56條第2項規定，對原告裁罰如不爭執事
    項⒉所示原處分，經核於法相符，並無原告所指違法之處，
    至原告主張罰鍰對其負擔過重等語，亦屬其因違反上開法規
    所應自行承擔之不利益，礙難推認原處分有何不當之處，原
    告訴請撤銷原處分為無理由，應予駁回。
五、本件事證已臻明確，兩造其餘攻擊防禦方法及訴訟資料，經
    本院審酌後核於本判決結果不生影響，爰不逐一論述，併此
    敘明。
六、本件第一審裁判費為300元，依行政訴訟法第98條第1項本文
    規定，應由敗訴之原告負擔，併依同法第237條之8第1項規
    定，確定第一審訴訟費用額如主文第2項所示。
七、結論：本件原告之訴為無理由，依同法第195條第1項後段規
    定，判決如主文第1項所示。
中　　華　　民　　國　　111 　年　　3 　　月　　31　　日
                  行政訴訟庭　法　官　劉奕榔
以上正本係照原本作成。
如不服本判決，應於判決送達後20日內，向本院提出上訴狀並表
明上訴理由（原判決所違背之法令及其具體內容或依訴訟資料可
認為原判決有違背法令之具體事實），其未載明上訴理由者，應
於提出上訴後20日內向本院補提理由書（上訴狀及上訴理由書均
須按他造人數附繕本，如未按期補提上訴理由書，則逕予駁回上
訴），並應繳納上訴裁判費新臺幣750元。
                              書記官  江秋靜
中　　華　　民　　國　　111 　年　　3 　　月　　31　　日